【裁判字號】    99,訴,517
【裁判日期】    990623
【裁判案由】    違反毒品危害防制條例
【裁判全文】
臺灣屏東地方法院刑事判決               99年度訴字第517號
公  訴  人  臺灣屏東地方法院檢察署檢察官
被      告  甲○○
上列被告因違反毒品危害防制條例案件，經檢察官提起公訴（99
年度毒偵字第705 號），被告於準備程序就被訴事實為有罪之陳
述，本院合議庭裁定由受命法官獨任進行簡式審判程序，並予判
決如下：
    主  文
甲○○施用第二級毒品，累犯，處有期徒刑肆月；又施用第一級
毒品，累犯，處有期徒刑柒月。應執行有期徒刑拾月。
    事  實
一、甲○○前於民國90年至94年間因偽造文書、竊盜等案件，分
    別經臺灣高等法院高雄分院以93年度上訴字第423 號判決判
    處應執行有期徒刑1 年確定、臺灣台南地方法院93年度簡上
    字第56號判決判處有期徒刑6 月確定、93年度簡字第1870號
    判決判處有期徒刑3 月確定，前開數案件接續執行，於97年
    1 月4 日縮刑期滿執行完畢。另於97年間因施用毒品案件，
    經本院以97年度毒聲字第357 號裁定令入勒戒處所施以觀察
    、勒戒後，認無繼續施用毒品之傾向，於98年2 月18日執行
    完畢釋放，由臺灣屏東地方法院檢察署檢察官以98年毒偵緝
    字5 號為不起訴處分確定。詎其猶不知戒絕悔改，於上開觀
    察、勒戒執行完畢釋放後5 年內，明知海洛因、甲基安非他
    命業經公告列分別為毒品危害防制條例第2 條第2 項第1 款
    、第2 款之第一級、第二級毒品，均不得非法持有、施用，
    因未戒除施用毒品之惡習，竟基於施用第一級、第二級毒品
    之犯意，分別為下列犯行：(一)於98年11月22日上午9 時許，
    在其位於屏東縣屏東市○○路405 巷3 之6 號住處，以將甲
    基安非他命置於玻璃球內以火燒烤後，吸取所產生煙霧之方
    式，施用第二級毒品甲基安非他命1 次；(二)另於98年11月26
    日中午，在其上開住處，以將海洛因倒入注射針筒內摻水稀
    釋後，再以注射針筒注射手臂之方式，施用第一級毒品海洛
    因1 次。嗣於98年11月26日上午11時許，在屏東市屏東署立
    醫院前，因另案通緝為警查獲，並經徵得其同意採集尿液送
    請鑑驗結果，嗎啡（海洛因代謝物）、甲基安非他命均呈陽
    性反應，始查悉上情。
二、案經屏東縣政府警察局里港分局報告臺灣屏東地方法院檢察
    署檢察官偵查起訴。
    理  由
一、本案被告甲○○所犯違反毒品危害防制條例罪，並非法定刑
    為死刑、無期徒刑或最輕本刑3 年以上有期徒刑之罪，亦非
    高等法院管轄第一審之案件，而被告於本院準備程序中就被
    訴事實為有罪之陳述，本院合議庭乃裁定由受命法官獨任進
    行簡式審判程序。又簡式審判程序之證據調查，不受刑事訴
    訟法第159 條第1 項、第161 條之2 、第161 條之3 、第16
    3 條之1 及第164 條至第170 條規定之限制，刑事訴訟法第
    273 條之2 亦定有明文，故本件審理依該規定，亦排除嚴格
    證據調查，併予敘明。
二、上開犯罪事實，業據被告甲○○於警詢（見警卷第3 至6 頁
    ）、及本院審理中供承不諱；而被告於98年11月26日為警查
    獲後所排放之尿液經採樣送驗，以酵素免疫分析法檢驗及氣
    相層析質譜儀法確認檢驗結果，於嗎啡及甲基安非他命均呈
    陽性反應，有屏東縣政府警察局屏東里港偵辦毒品條例案件
    尿液受檢人真實姓名對照表及臺灣檢驗科技股份有限公司98
    年12月16日所出具報告編號KH2009C0000000號之濫用藥物液
    檢驗報告各1 份附卷可稽（見警第14頁、第15頁），足見被
    告上開自白，確與客觀事實相符，堪予採認。再被告前於97
    年間因施用毒品案件，經本院以97年度毒聲字第357 號裁定
    令入勒戒處所施以觀察、勒戒後，認無繼續施用毒品之傾向
    ，於98年2 月18日執行完畢釋放，由臺灣屏東地方法院檢察
    署檢察官以98年毒偵緝字5 號為不起訴處分確定，此有臺灣
    高等法院被告前案紀錄表及臺灣屏東地方法院檢察署全國施
    用毒品案件紀錄表在卷可查，是被告確有於上開強制戒治執
    行完畢後，5 年內復行施用毒品之罪行。綜此，本件事證已
    臻明確，被告上開施用第一級毒品海洛因、第二級毒品甲基
    安非他命之犯行均洵堪認定，應依法論科。
三、按海洛因及甲基安非他命分屬毒品危害防制條例第2 條第2
    項第1 款、第2 款規定之第一級及第二級毒品，均不得持有
    及施用，核被告甲○○所為，係犯毒品危害防制條例第10條
    第1 項之施用第一級毒品罪及同法條第2 項之施用第二級毒
    品罪。被告施用前後之持有第一級毒品及第二級毒品之低度
    行為，分別為其施用第一級毒品與第二級毒品之高度行為所
    吸收，均不另論罪。又被告所犯前開2 罪間，犯意各別，罪
    名、行為且互殊，應予分論併罰。另被告有如前揭犯罪事實
    欄所述之經有期徒刑宣告及執行完畢之情形，有前開臺灣高
    等法院被告前案紀錄表附卷可稽，其於有期徒刑執行完畢後
    5 年以內，故意再犯本件均為有期徒刑以上之罪，皆構成累
    犯，均應依刑法第47條第1 項規定加重其刑。爰審酌被告前
    已因施用毒品犯行經觀察、勒戒，竟仍故態復萌，僅因受有
    壓力、而受同儕誘惑，復行施用毒品不輟，無視於毒品對於
    自身健康之戕害及國家對於杜絕毒品犯罪之禁令，足認非予
    以適當刑罰不足以禁絕；惟衡酌施用毒品係屬自戕行為，又
    其犯罪手段尚屬平和，亦未因此而危害他人，所生損害尚非
    鉅大，且被告於犯後於本院審理時坦承犯行，尚見悔意之犯
    罪後態度，另施用毒品者均有相當程度之成癮性及心理依賴
    ，其犯罪心態與一般刑事犯罪之本質並不相同，應側重適當
    之醫學治療及心理矯治為宜暨其教育程度僅國中肄業、家庭
    狀況及尚有2 名子女待其撫養等一切情狀，分別量處如主文
    所示之刑，併定其應執行刑，以示懲儆。
據上論斷，應依刑事訴訟法第273 條之1 第1 項、第299 條第1
項前段，毒品危害防制條例第10條第1 項、第2 項，刑法第11條
前段、第47條第1項、第51條第5 款，判決如主文。
本案經檢察官潘國威到庭執行職務。
中    華    民    國    99    年    6     月    23    日
                  刑事第三庭    法  官  陳怡先
以上正本證明與原本無異。
如不服本判決應於收受判決後10日內向本院提出上訴書狀，並應
敘述具體理由；其未敘述上訴理由者，應於上訴期間屆滿後20日
內向本院補提理由書（均須按他造當事人之人數附繕本）「切勿
逕送上級法院」。
中    華    民    國    99    年    6     月    23    日
                                 書記官 鍾小屏
附錄本案論罪科刑法條：
毒品危害防制條例第10條
施用第一級毒品者，處 6 月以上 5 年以下有期徒刑。
施用第二級毒品者，處 3 年以下有期徒刑。

司法院資訊處製作；財團法人民間司法改革基金會備份。
